# 请教陈版 – 房地产行业融资担保费能否资本化？

提问人：wx_6031c08bd0f8 时间：2021-05-27 17:24:07
请教陈版及各位，房地产为从银行获取专门借款，需要第三方为其提供担保，支付给第三方的担保费，能否资本化处理？谢谢！

回答人：chenyiwei
融资担保费不属于借款费用的组成部分，不能资本化。可在担保期内摊销计入各期财务费用。